臺灣板橋地方法院刑事判決　　　　　　　　　　　　　九十三年度簡上字第六九號
　　上　訴　人
　　即　被　告　甲○○
右列上訴人因贓物案件，不服本院簡易庭九十二年度簡字第三七一四號，中華民國九
十二年十二月二十六日第一審刑事簡易判決（聲請簡易判決處刑案號：九十二年度偵
字第一七五五一號），提起上訴，本院判決如左︰
    主  文
上訴駁回。
甲○○緩刑貳年。
    事  實
一、甲○○因至補習班參加升大學之補習，急需代步之交通工具，於民國九十二年九
    月十四日晚上，在網際網路奇摩拍賣網站上閱覽機車出售之資訊，隨即撥打電話
    與刊登前開拍賣資訊，姓名、年籍均不詳之成年男子接洽，雙方約定價金為新台
    幣（下同）二千元，由甲○○先將價金放置於台北縣土城市○○路肯德基速食店
    外地上，再自行前往台北縣土城市○○路某處，並以前置物廂內之鑰匙取車，甲
    ○○明知前開男子所販售之車牌號碼ＺＩＹ─七六三號輕型機車，係來路不明之
    贓物（上開機車為乙○○所有，停放在台北縣土城市○○路一四六巷七號前，九
    十二年九月十五日上午八時許，發現遭不詳姓名、年籍之人竊取），竟仍於九十
    二年九月十五日凌晨零時許，依前開約定以二千元之價格購買前開輕型機車，得
    逞後供己騎乘使用。嗣於同年月十七日二十時三十分許，甲○○騎乘前開機車行
    經台北市信義區○○○路中坡公園旁時，為警在上址查獲。
二、案經臺北市政府警察局信義分局報請臺灣板橋地方法院檢察署檢察官偵查後聲請
    簡易判決處刑。
    理  由
一、訊據被告即上訴人甲○○固坦承以二千元之價格購買前開輕型機車以作為代步工
    具之事實，惟矢口否認有何故買贓物之犯行，辯稱：伊不知是贓車云云。然查：
（一）前開車牌號碼ＺＩＹ─七六三號輕型機車為乙○○所有，停放在台北縣土城市
      ○○路一四六巷七號前，於九十二年九月十五日上午八時許發現失竊等情，業
      據被害人乙○○於警詢中指述明確（見偵查卷第八頁），並有台北市政府信義
      分局車輛尋獲電腦輸入單影本、車輛竊盜、車牌失竊資料個別查詢報表各乙紙
      在卷可稽（見偵查卷第一一頁、第一九頁），係屬贓物無訛。
（二）被告既供稱購買上開機車時，該姓名、年籍均不詳之成年男子並未交付行車執
      照等證件，以證明其係合法取得該機車，且買賣之價金僅二千元，亦遠低於輕
      型機車之一般市價。又就交易之過程而言，前開於奇摩拍賣網站上刊登拍賣資
      訊之不詳人士，指示被告自行前往台北縣土城市○○街取車，鑰匙業已放置於
      前置物廂中，價金則由被告放置在台北縣土城市○○路肯德基速食店前之地上
      ，顯與一般之正常交易迥異，衡諸常情，理應會對該機車來源之正當性有所懷
      疑，被告豈能諉稱不知是贓物？故被告仍予買受，顯見其主觀上應有贓物之認
      識無疑。此外，並有贓物認領保管單乙紙、前開輕型機車及鑰匙相片三幀在卷
      可稽（見偵查卷第一０頁、第一三頁、第一四頁）。
(三)綜上所述，被告上開所辯為事後卸責之詞，委不足採。本件事證明確，被告犯行
    洵堪認定，應予依法論處。
二、核被告所為，係犯刑法第三百四十九條第二項之故買贓物罪。原審以被告甲○○
    所為係犯刑法第三百四十九條第二項之故買贓物罪，判處拘役四十日，如易科罰
    金，以三百元折算壹日，其認事用法均無違誤，量刑亦屬妥適，應予維持。被告
    上訴恣指原審判決不當而請求撤銷原審判決，為無理由，應予駁回其上訴。末查
    ，被告前未受有期徒刑以上刑之宣告，且現準備升大學，有臺灣高等法院被告全
    國前案紀錄表、補習班學生證影本各乙紙在卷可參，被告因年輕識淺，一時貪念
    致罹法網，經此偵審程序之教訓，應知警惕，信無再犯之虞，本院因認被告所宣
    告之刑以暫不執行為當，併予宣告緩刑二年，以啟自新。
據上論斷，應依刑事訴訟法第四百五十五條之一第一項、第三項、第三百六十八條，
刑法第七十四條第一款，判決如主文。
本案經檢察官陳銘祥到庭執行職務。
中      華      民      國    九十三    年      四      月     十五     日
                                      臺灣板橋地方法院刑事第二庭
                                          審判長法官    高  奕  驤
                                              法  官    潘  翠  雪
                                              法  官    曾  正  耀
右正本證明與原本無異。
不得上訴。
                                              書記官    黃  靖  媛
中      華      民      國    九十三    年      四      月    十五      日
